臺灣板橋地方法院刑事裁定　　　　　　100年度聲字第2465號
聲　請　人　臺灣板橋地方法院檢察署檢察官
受　刑　人　章國祥
上列聲請人因受刑人犯毒品危害防制條例案件，於判決確定後發
覺為累犯，聲請更定其刑（100 年度執聲字第1418號），本院裁
定如下：
    主  文
聲請駁回。
    理  由
一、本件聲請人以：受刑人章國祥前因施用毒品案，經臺灣板橋
    地方法院以96年度訴字第937 號刑事判處有期徒刑8 月確定
    ，該案並由同上法院以96年度聲減字第3080號裁定，認與其
    附表編號一、二、三所示之案件不合定刑【本院按：前稱附
    表編號一、二、三所示案件，依序為同上法院94年度簡字第
    2783號、95年度訴緝字第86號等刑事判決；詳參下述）；聲
    請人再以前開裁定附表所列編號一、二、三所示之案件，與
    同上法院之99年度簡字第8781號刑事簡易判決聲請定刑，經
    同上法院以100 年度聲字第678 號酌定應執行有期徒刑9 月
    。是以，前述96年度訴字第937 號判決並無與他案合於定刑
    之規定，且該判決既已執行完畢，則受刑人所犯本件臺灣板
    橋地方法院100 年度訴字第536 號施用毒品案件，應構成累
    犯，原判決漏未論列累犯，容有誤會，爰依刑法第48條前段
    、刑事訴訟法第477 條第1 項，聲請更定其刑等語。
二、經查：
(一)、按受徒刑之執行完畢，或一部之執行而赦免後，5 年以內故
    意再犯有期徒刑以上之罪者，為累犯，加重本刑至1/2 ；又
    裁判確定後，發覺為累犯者，依前條之規定更定其刑，刑法
    第47條第1 項、第48條前段各有明定。另依刑法第48條規定
    應更定其刑者，由該案犯罪事實最後判決法院之檢察官，聲
    請該法院裁定之，刑事訴訟法第477 條第1 項亦有明文。
(二)、惟按刑法第47條第1 項累犯之規定，以曾受徒刑之執行完畢
    為其要件，包括單一罪刑及數罪併罰所定執行刑之執行，如
    所犯數罪不合併罰要件，而依判決確定先後，獨立接續執行
    ，其再犯之罪是否成立累犯，應與前所犯各獨立罪名之執行
    完畢日期分別計算定之。又依行刑累進處遇條例施行細則第
    15條第1 項規定：「對有二以上刑期之受刑人，應本分別執
    行合併計算之原則，由指揮執行之檢察官於執行指揮書上註
    明合併計算之刑期，以定其責任分數。」，據前揭規定，有
    二以上刑期之受刑人，其刑期既合併計算，以定其責任分數
    ，則依行刑累進處遇條例第28條之1 第1 項，就該責任分數
    計算所得縮短應執行之刑期，自亦合併計算。而「經縮短應
    執行之刑期者，其累進處遇及假釋，應依其縮短後之刑期計
    算」、「受刑人經縮短刑期執行期滿釋放時，由典獄長將受
    刑人實際服刑執行完畢日期，函知指揮執行之檢察官」，同
    上條文第3 、4 項分別定有明文。足見有二以上刑期之受刑
    人，雖應分別執行，但由上開合併計算刑期、合併計算所得
    縮短應執行之刑期、累進處遇及假釋，依縮短後之刑期計算
    、縮短刑期執行期滿為實際服刑執行完畢日期觀之，實無從
    區分各項刑期執行完畢之日期，而應待全部刑期執行完畢，
    始能認為各項刑期已執行完畢（最高法院100 年度台非字第
    136 號刑事判決意旨參照）。
(三)、查本件受刑人章國祥於99年12月17日10時許，在新北市○○
    區○○路1 段75巷41號2 樓住處，以針筒注射方式，犯施用
    第一級毒品罪，為本院於100 年4 月18日，以100 年度訴字
    第536 號判處有期徒刑10月，100 年5 月6 日確定，此據聲
    請人提出該案刑事判決書1 份附卷可證（參臺灣板橋地方法
    院檢察署100 年度執聲字第1418號卷；下稱執聲卷）。
(四)、而查，本件受刑人章國祥前於94年間，因犯竊盜罪，經本院
    以94年度簡字第2783號判處有期徒刑4 月確定，於95年4 月
    26日已易科罰金結案（惟其因另犯他罪合於定應執行刑規定
    ，而與下列所述之他刑，經本院更定應執行刑並執行之，詳
    參後述；以下簡稱甲罪）；又於94年間，因施用第一、二級
    毒品案件，經本院以95年度訴緝字第86號，各判處有期徒刑
    8 月、3 月，並定應執行有期徒刑10月確定（以下簡稱乙罪
    、丙罪）；再於95年間，因施用第一級毒品案件，經本院以
    96年度訴字第937 號判處有期徒刑8 月確定（以下簡稱丁罪
    ）。上開所示甲、乙、丙、丁等四罪刑，嗣經本院以96年度
    聲減字第3080號裁定，就甲、乙、丙之三罪刑均減刑後定其
    應執行有期徒刑6 月又15日，就丁罪部分減為有期徒刑4 月
    確定。受刑人於95年11月15日入監接續執行前揭甲、乙、丙
    三罪均減刑後定應執行之有期徒刑6 月15日，暨丁罪經減為
    有期徒刑4 月，復因受刑人如上接續執行，遇有累進處遇，
    乃依首揭行刑累進處遇條例施行細則第15條第1 項而適用同
    前條例第28條之1 第1 項、第3 項及第4 項等規定，合併計
    算刑期定責任分數，並據此計算其累進處遇縮刑日數為15日
    ，嗣於96年11月1 日縮短刑期期滿執行完畢出監，有卷附96
    年度聲減字第3080號裁定書（參執聲卷），以及本院100 年
    6 月7 日查列受刑人之臺灣高等法院被告前案紀錄表1 件足
    考。是以，受刑人就甲、乙、丙所示三罪均減刑後更定應執
    行徒刑，以及丁罪經減刑後之徒刑，雖屬獨立接續執行，然
    而，依前開說明，受刑人既已依上揭各規定合併計算刑期定
    責任分數，並據以計算其累進處遇縮刑後所得刑期而執行之
    ，則如上甲、乙、丙、丁所示四罪刑，本質上自屬無從割裂
    ，須待接續執行之罪刑全數執行完畢，方屬徒刑之執行完畢
    ，關於累犯之認定，亦僅得以合併計算累進處遇執行期間期
    滿執行完畢日期計之。
(五)、其次，本件受刑人另於89年間，因違反臺灣地區與大陸地區
    人民關係條例等案件，經本院以99年度簡字第8781號判處有
    期徒刑6 月，減為有期徒刑3 月確定（下稱戊罪），嗣本院
    於100 年2 月25日，以100 年度聲字第678 號裁定，就前述
    甲、乙、丙三罪均減刑並定應執行之有期徒刑6 月15日，以
    及戊罪所處應減為有期徒刑3 月之二徒刑，再予更定應執行
    有期徒刑9 月；受刑人第於99年間，因犯毒品、公共危險等
    罪，先後經本院判決確定後更定其應執行有期徒刑1 年1 月
    （即本院99年度訴字第2586號【毒品罪，處有期徒刑8 月】
    、100 年度交訴字第68號【公共危險罪，處有期徒刑7 月】
    ，由本院以100 年度聲字第2104號酌定其應執行前述徒刑）
    ；復以，受刑人在97年間迭犯施用毒品罪，經本院先後判處
    罪刑並更定應執行刑確定後，入監接續執行有期徒刑1 年4
    月（即本院97年度訴字第3032、第3599號，並由本院以98年
    度聲字第806 號裁定其應執行上開徒刑）、8 月（即本院97
    年度訴字第4999號），嗣99年4 月22日縮短刑期假釋出監，
    至上開假釋經撤銷後，尚應執行殘刑5 月1 日；受刑人乃於
    100 年1 月20日入監執行前述各罪刑，現仍在監執行中，同
    有前述之前案紀錄表在卷足憑。
(六)、承據上旨，受刑人所犯丁罪經減為有期徒刑4 月之部分，核
    與其另犯甲、乙、丙三罪均減刑並定應執刑有期徒刑6 月15
    日，因適用行刑累進處遇條例合併計算定責任分數之規定，
    而於96年11月1 日累進縮刑期滿執行完畢出監，依首揭說明
    ，受刑人之丁罪部分，形式上雖屬獨立接續執行，惟本罪因
    與所犯甲、乙、丙三罪合併計算其累進處遇執行期間，則甲
    、乙、丙、丁所示各罪刑，均無從割裂，而應以合併計算累
    進處遇執行期間期滿執行完畢之96年11月1 日，認定為如上
    甲、乙、丙、丁共四罪刑全部執行期滿之日。另，受刑人有
    於89年間，因犯前述之戊罪經本院判處罪刑確定後，由本院
    更以100 年度聲字第678 號裁定，就其犯如甲、乙、丙三罪
    暨戊罪部分之各刑，酌定應執行有期徒刑9 月在案，迄今尚
    未執行完畢，亦詳如前述。是以，綜據上述，受刑人已執行
    之甲、乙、丙三罪刑，因與其另犯之戊罪，合於數罪併罰，
    經本院以100 年度聲字第678 號更定應執行刑，皆應視為尚
    未執行完畢；且受刑人前稱已執行之丁罪部分，亦有因與甲
    、乙、丙三罪合併計算累進處遇縮刑所得之應執行刑期，本
    質上即無從單獨割裂，則於甲、乙、丙等三罪刑嗣後與另犯
    戊罪更定應執行刑之際，仍不得援依上述原合併計算累進處
    遇縮刑日數執行完畢之96年11月1 日，計為丁罪單獨執行完
    畢日。質言之，受刑人前稱已執行之丁罪部分，應與已執行
    之甲、乙、丙三罪刑同一視之，亦即，受刑人已執行之甲、
    乙、丙、丁等各罪刑，在如上本院100 年度聲字第678 號裁
    定應執行刑之執行完畢前，應併同視為全數未執行完畢；職
    此，受刑人於99年12月17日犯施用第一級毒品之罪行，自不
    構成累犯。從而，本院100 年度訴字第536 號刑事判決，審
    認受刑人章國祥於99年12月17日所犯施用第一級毒品罪，並
    未構成累犯一節，洵屬適法。聲請人首開請求，容有未洽，
    應予駁回。
三、據上，依刑事訴訟法第220 條規定，裁定如主文。
中    華    民    國   100    年    6     月    30    日
                       刑事第2 庭法  官   黎錦福
上列正本證明與原本無異。
如不服本裁定，應於裁定送達後5 日內敘明抗告理由，向本院提
出抗告狀。
                                 書記官   蔡麗春
中    華    民    國   100    年    6     月    30    日